# 持股30%可以划分为可供出售金融资产吗？

提问人：szs600 时间：2016-03-06 11:31:06
请教各位老师： 持股项目公司30%股份，但要求持有项目公司60%股份的三家公司（包含持股30%这家）一起做决定才有效，而且这三家对项目公司的财务等是没有影响力的，主要控制权在剩下的持股40%的第四家公司手里，那么持股30%的这家是不是可以把该投资划分为可供出售金融资产？ 而且这个项目公司没有公允价值，是不是划分为可供出售金融资产后，后续可以用成本法计量？

回答人：chenyiwei
请把相关的事实背景表述更清楚一些：为何“持有项目公司60%股份的三家公司（包含持股30%这家）一起做决定才有效”但“三家对项目公司的财务等是没有影响力的，主要控制权在剩下的持股40%的第四家公司手里”？那么这三家联合起来可以作出哪些方面的决定？为何要采用这样的治理结构？该被投资公司的利润分配和亏损分担机制如何？

提问人：szs600 时间：2016-03-07 20:17:02
ABC都是有限合伙企业，共同投资某项目公司D，ABC对D分别持股30%，15%，15%，一共持股60%，ABC公司都为财务投资人，对D公司财务经营无决策权，不具有控制，也不具有重大影响，D项目公司在活跃市场中没有报价、公允价值不能可靠计量。 请问：
ABC公司分别对D公司的持股应该怎么处理，长期股权投资或可供出售金融资产？如果做长投，是权益法还是成本法？

回答人：chenyiwei
如果确实对投资项目没有控制、共同控制或重大影响的，可以作为可供出售金融资产处理，按成本进行后续计量。